臺灣高等法院刑事判決
110年度原交上易字第1號
上  訴  人  
即  被  告  余敬志
選任辯護人  吳錫銘律師(法律扶助律師)

上列上訴人因公共危險案件，不服臺灣宜蘭地方法院109年度原
交易字第20號，中華民國109年11月3日第一審判決（起訴案號：
臺灣宜蘭地方檢察署109年度偵字第4413號），提起上訴，本院
判決如下：
    主  文
上訴駁回。               
    事實及理由
一、經本院審理結果，認第一審以上訴人即被告余敬志犯刑法第
    刑法第185條之3第1項第1款之不能安全駕駛動力交通工具罪
    ，累犯，判處有期徒刑7月，認事用法及量刑均無不當，應
    予維持，並引用第一審判決書記載之事實、證據及理由（如
    附件）。
二、被告上訴意旨略以：被告犯後態度良好，未造成第三人傷亡
    。被告之前雖有4次酒駕紀錄，但從最後一次民國104年至本
    案，已有5年沒有酒駕再犯案件。再者被告本身身體狀況不
    好，且被告尚有九十多歲母親需要被告撫養，請求從輕量處
    易科罰金之刑云云。
三、按刑事審判旨在實現刑罰權之分配的正義，故法院對有罪被
    告之科刑，應符合罪刑相當之原則，使輕重得宜，罰當其罪
    ，以契合社會之法律感情，此所以刑法第57條明定科刑時應
    審酌一切情狀，尤應注意該條所列10款事項以為科刑輕重之
    標準，俾使法院就個案之量刑，能斟酌至當。而量刑輕重係
    屬事實審法院得依職權自由裁量之事項，苟已斟酌刑法第57
    條各款所列情狀而未逾越法定刑度，不得遽指為違法（最高
    法院72年台上字第6696號判例參照）。查原審判決關於科刑
    之部分，已審酌刑法第57條各款規定之情狀，於法定刑度之
    內，予以量定，客觀上並無明顯濫權或失之過重之情形，亦
    未違反比例原則，核無違法或不當。且查被告自96年起已有
    4次不能安全駕駛之科刑紀錄，而被告本案之前最近一次不
    能安全駕駛之公共危險案件，經判處徒刑後執行完畢之日為
    106年11月7日，距離本案犯罪時間未滿3年，有本院被告前
    案紀錄表附卷可佐，難認被告已充分悔改。況酒後駕車除影
    響自己外，更對其他用路人造成危險。復以被告有多次酒駕
    前案紀錄，竟仍不知悔改，再為本案犯行，且酒精濃度測試
    高達每公升0.88毫克，顯見其漠視刑罰之態度，是原審判處
    有期徒刑7月，應屬適當。被告指摘原審量刑過重，請求從
    輕量刑，為無理由。至辯護人稱被告身心健康不適宜入監執
    行之情況，係屬監所於受刑人送監執行時，依監獄行刑法第
    11條判斷受刑人是否有應拒絕收監事由之考量範疇，亦非刑
    法第57條各款所列量刑事由，辯護人以前詞為被告求處得易
    科罰金之刑亦無理由。綜上所述，被告之上訴為無理由，應
    予駁回。   
四、被告經合法傳喚，無正當理由不到庭，爰不待其陳述逕行判
    決。
據上論斷，應依刑事訴訟法第373條、第368條、第371條，判決
如主文。
本案經檢察官吳志成提起公訴，檢察官曾鳳鈴到庭執行職務。
中　　華　　民　　國　　110 　年　　3 　　月　　4 　　日
     　　　　　　 刑事第十六庭  審判長法　官  葉騰瑞
                                      法　官  莊明彰
                                      法　官  廖紋妤
以上正本證明與原本無異。
不得上訴。
                                      書記官  江珮菱
中　　華　　民　　國　　110 　年　　3 　　月　　4 　　日